# 请教陈版：外币报表折算问题

提问人：xuehaiwuya0326 时间：2022-06-14 09:32:30
1 、如本帖所述，因投资方出资时点不同，导致被投资方实收资本比例和协议约定的比例不一致出现的差异，投资方的持股比例以协议为准还是实收资本比例为准？是否需要在附注中描述差异原因？
2 、母子公司之间因记账本位币不同导致的往来款存在的差异，在合并报表中是将差异放在其他综合收益——外币报表折算中嘛？
谢谢您

回答人：chenyiwei
1 、这种情况下应当以注册资本币种表示的金额确定股权比例。会计上的实收资本比例不应作此用途。
2 、母子公司之间往来款余额仍应抵销，但双方各自就此确认的汇兑损益和外币报表折算差额不应抵销。除非子公司对母公司的负债构成了母公司对境外经营子公司的净投资，否则不应将该差额转入合并报表层面的“其他综合收益——外币折算差额”。